臺灣臺北地方法院刑事判決　　　　　　　　　　　　　九十一年度訴字第六二五號
　　公　訴　人　臺灣臺北地方法院檢察署檢察官
　　被　　　告　戊○○
　　　　　　　　丙○○
　　　　　　　　乙○○
右列被告因護照條例等案件，經檢察官提起公訴（九十年度偵字第二四二０二號），
本院判決如左：
    主  文
戊○○共同未經許可入境，處有期徒刑壹年；緩刑參年。
丙○○共同未經許可入境，處有期徒刑壹年；緩刑參年。
乙○○共同未經許可入境，處有期徒刑壹年；緩刑參年。
扣案偽造之新加坡護照肆本（戊○○二本、丙○○一本、乙○○一本）均沒收。
    事  實
一、緣戊○○、丙○○、乙○○均係大陸地區人民，為求前往美國工作謀生；探知持
    新加坡護照入境美國可免簽證，暨明知未經我國內政部警政署入出境管理局許可
    ，不得入出境臺灣地區，為求持偽造之新加坡護照，經由臺灣地區免簽證迂迥前
    往美國：
    （一）戊○○於民國九十年四月間某日，與真實姓名、年籍均不詳，綽號「阿生
          」之大陸地區成年男子及綽號「老大」之臺灣地區成年男子，共同基於行
          使偽造新加坡護照及非法入境臺灣之犯意聯絡，由戊○○將個人照片交付
          予「阿生」，並由「阿生」於不詳時、地，將照片交付予綽號「老大」者
          ，由綽號「老大」者在臺灣地區，偽造貼有戊○○照片之新加坡護照二本
          ，再由綽號「老大」者透過己○○等人在香港機場，將前開護照交付予陳
          孫行，供其進入中華民國臺灣地區及美國使用。
    （二）丙○○於九十年一月間某日，與真實姓名、年籍均不詳，綽號「阿恆」之
          大陸地區成年男子及綽號「老大」之臺灣地區成年男子，共同基於行使偽
          造新加坡護照及非法入境臺灣之犯意聯絡，由丙○○將個人照片交付予「
          阿恆」，並由「阿恆」於不詳時、地，將照片交付予綽號「老大」者，由
          綽號「老大」者在臺灣地區，偽造貼有丙○○照片之新加坡護照一本，再
          由綽號「老大」者透過己○○等人在香港機場，將前開護照交付予丙○○
          ，供其進入中華民國臺灣地區及美國使用。
    （三）乙○○於九十年一月間某日，與真實姓名、年籍均不詳之大陸地區成年男
          子及綽號「老大」之臺灣地區成年男子，共同基於行使偽造新加坡護照及
          非法入境臺灣之犯意聯絡，由乙○○將個人照片交付予真實姓名、年籍均
          不詳之大陸地區成年男子，再轉交予綽號「老大」者，由綽號「老大」者
          在臺灣地區，偽造貼有乙○○照片之新加坡護照一本，再由綽號「老大」
          者透過己○○等人在香港機場，將前開護照交付予乙○○，供其進入中華
          民國臺灣地區及美國使用。
二、戊○○、丙○○、乙○○三人與己○○等人在香港會合後，渠等共同搭乘中華航
    空公司ＣＩ六二八號班機由香港前往高雄，戊○○、丙○○、乙○○等人在高雄
    小港國際機場出境查驗台，先後持上開偽造之新加坡護照出示於內政部警政署航
    空警察局證照查驗人員查驗，足以生損於及我國政府對於出境管理之正確性；嗣
    因乙○○持上開偽造之新加坡護照查驗，為查驗人員發覺有異，始查悉上情，並
    扣得上開偽造之新加坡護照四本。
三、案經內政部警政署航空警察局高雄分局移送臺灣高雄地方法院檢察署轉呈臺灣高
    等法院檢察署令轉台灣台北地方法院檢察署檢察官偵查起訴。
    理  由
一、右揭犯罪事實，業據被告戊○○、丙○○、乙○○等人於警詢時及偵審中供承不
    諱，核與甲○○及丁○○於警詢及偵訊時供述情節相符；此外，並有新加坡駐台
    北商務辦事處中華民國九十一年五月二十二日第二００二０五二二號函、中華民
    國入境旅客申報單三份，暨偽造之新加坡護照肆本（戊○○二本、丙○○一本、
    乙○○一本）扣案可資佐證。按「被告之自白，非出於強暴、脅迫、利誘、詐欺
    、違法羈押或其他不正之方法，且與事實相符者，得為證據」「被告之自白，不
    得作為有罪判決之唯一證據，仍應調查其他必要之證據，以察其是否與事實相符
    。」刑事訴訟法第一百五十六條第一項、第二項分別定有明文。本院依（一）甲○○及丁○○等人於警詢及偵訊時之供述，（二）新加坡駐台北商務辦事處中華
    民國九十一年五月二十二日第二００二０五二二號函、中華民國入境旅客申報單
    三份，暨扣案偽造之新加坡護照肆本（戊○○二本、丙○○一本、乙○○一本）
    等補強證據，足資擔保被告戊○○、丙○○、乙○○等人就前開犯罪事實所為之
    任意性自白具有相當程度之真實性，而使得本院確信被告戊○○、丙○○、乙○○等人前述自白之犯罪事實確屬真實；本件事證明確，被告戊○○、丙○○、乙○○等人犯行，均洵堪認定。
二、按護照條例僅規範中華民國護照之申請、核發及管理，故偽造中華民國以外之護
    照，非護照條例規範對象。被告戊○○、丙○○、乙○○等人均係大陸地區人民
    ，為求前往美國工作謀生；明知未經我國內政部警政署入出境管理局許可，不得
    入出境臺灣地區，為求經由臺灣地區前往美國，竟持偽造新加坡護照出示於內政
    部警政署航空警察局證照查驗人員查驗，足以生損於及我國政府對於出境管理之
    正確性；核渠等所為，均係犯國家安全法第六條第一項、刑法第二百十六條、第
    二百十二條之罪。公訴人除漏引國家安全法第六條第一項外，又對行使偽造新加
    坡護照，誤認係犯護照條例第二十四條第二項之行使偽造護照罪，尚有未洽，起
    訴法條應予變更；又渠等偽造特種文書罪（新加坡護照）之低度行為，為行使之
    高度行為吸收。次按被告戊○○、丙○○、乙○○等三人與綽號「老大」者及己○○等人就上述犯行，有犯意之聯絡與行為之分擔，均應論以共同正犯；再被告
    所犯上開二罪有方法結果之牽連關係，應從一情節較重之未經許可入境罪處斷。
    爰審酌被告戊○○、丙○○、乙○○等人均係大陸地區人民，為求前往美國工作
    謀生之犯罪動機、目的、手段、所生損害及犯罪後之態度等一切情狀，分別量處
    如主文所示之刑，以為懲儆；末查被告三人均未曾受有期徒刑以上刑之宣告，此
    有臺灣高等法院檢察署刑案紀錄簡覆表三份附卷可稽，且被告三人自九十年十月
    十三日查獲後，送往內政部警政署大陸人民新竹處理中心收容，迄今已逾九個月
    ，經此教訓應知警惕，當無再犯之虞，本院衡情認對被告三人所處之刑以暫不執
    行為適當，爰併予宣告緩刑三年，以啟自新。
三、扣案偽造之新加坡護照肆本（戊○○二本、丙○○一本、乙○○一本），分別係
    被告戊○○、丙○○、乙○○所有且係供犯罪所用之物，爰依刑法第三十八條第
    一項第二款宣告沒收。
據上論斷，應依刑事訴訟法第二百九十九條第一項前段、第三百條、國家安全法第六
條第一項，刑法第十一條前段、第二十八條、第二百十六條、第二百十二條、第七十
四條第一款、第三十八條第一項第二款，罰金罰鍰提高標準條例第一條前段，判決如
主文。
本案經檢察官黃久真到庭執行職務
中      華      民      國     九十一     年     七     月    二十九    日
                                      臺灣臺北地方法院刑事第十庭
                                          法  官    梁耀鑌
如不服本判決，應於判決送達後十日內，向本院提出上訴狀。
右正本證明與原本無異。
                                          書記官    梁淑時
中      華      民      國     九十一     年     七     月    三十一    日
附錄法條：
國家安全法第六條第一項
違反第三條第一項規定，未經許可入出境者，處三年以下有期徒刑、拘役或科或併科
新台幣九萬元以下罰金。
刑法第二百十條
偽造、變造私文書，足以生損害於公眾或他人者，處五年以下有期徒刑。
刑法第二百十二條
偽造、變造護照、旅券、免許證、特許證及關於品行、能力、服務或其他相類之證書
、介紹書，足以生損害於公眾或他人者，處一年以下有期徒刑，拘役或三百元以下罰
金。
